臺灣嘉義地方法院裁定
110年度朴秩字第3號
移送機關    嘉義縣警察局朴子分局
被移送人    洪仁翔

            少年甲  姓名年籍詳卷
法定代理人  王○○  姓名年籍詳卷
上列被移送人因違反社會秩序維護法案件，經移送機關以民國11
0年3月9日嘉朴警偵字第1100004461號移送書移送審理，本院裁
定如下： 
    主  文
甲○○加暴行於人，處罰鍰新台幣3,000元。 
少年甲不罰。
扣案的二支鐵棍沒入。 
    事 實 理 由 及 證 據
一、關於被移送人甲○○部分： 
(一)、被移送人於下列時、地有違反社會秩序維護法之行為：
 (1)、時間：110年2月10日14時許。
 (2)、地點：嘉義縣○○市○○路000號前。
 (3)、行為：被移送人與被害人蔡明儒間因細故發生口角，被移
      送人竟持木棒損壞被害人蔡明儒所駕駛之車輛且傷及被害
      人右腳，並以手毆打被害人臉頰，造成臉、腳等傷害。
(二)、上開事實，有下列之事證證明屬實：
 (1)、被移送人甲○○於警詢時之供述。
 (2)、被害人蔡明儒於警詢之證述。
 (3)、嘉義縣警察局朴子分局扣押物品目錄表、扣押筆錄、扣押
      物品收據、照片12張。 　
(三)、按有左列各款情形之一者，處三日以下拘留或新台幣一萬
　　  八千元以下罰鍰：一、加暴行於人者。二、互相鬥毆者。
　　  三、意圖鬥毆而聚眾者。社會秩序維護法第87條定有明
　　  文。又按普通傷害案件，係屬告訴乃論之罪，如未經合法
　　  告訴或因撤回告訴、和解等原因，致未能追究刑責者，其
　　  加暴行於人之違反社會秩序維護法部分，應可援引該法第
　　  87條第1 款予以處罰（司法院81年6 月1 日司法院第二廳
　　  研究意見可資參照 ）。查被移送人甲○○於上揭時、地
　　  毆打被害人之行為，核屬加暴行於人之態樣，雖被害人蔡
　　  明儒於警詢時就傷害部分已陳明沒有要對被移送人提出刑
　　  事告訴，惟被移送人上開行徑，顯對公共秩序與社會安寧
　　  造成相當程度之危害，依上開說明，應依社會秩序維護法
　　  第87條第1 款規定論處。
(四)、爰審酌被移送人與被害人素不相識，僅因細故發生爭執，
　　  被移送人率爾以暴力相加，及其行為之手段、違反義務之
　　  程度、及所生之危害、智識程度、家庭經濟狀況、職業等
　　  一切情狀，其破壞公共秩序與社會安寧所涉情節較重，量
　　  處如主文所示之罰鍰，以資懲儆。又扣案之鐵棍2支，係
      被移送人所有供違反本法行為所用之物，爰依同法第22條
      第3項規定沒入之。另扣案之木製球棒1支，為被害人所有
      ，有調查筆錄、扣押物品目錄表可佐，且非社會秩序維護
      法第22條應沒入之物，爰不宣告沒入，附此敘明。  
二、關於被移送人少年甲部分：
(一)按警察機關移請裁定之案件，該管簡易庭認為不應處罰或以
    不處拘留、勒令歇業、停止營業為適當者，得逕為不罰或其
    他處罰之裁定，社會秩序維護法第45條第2 項定有明文。次
    按犯罪事實應依證據認定之，無證據不得認定犯罪事實，刑
    事訴訟法第154 條第2 項定有明文。此於違反社會秩序維護
    法案件亦準用之，社會秩序維護法第92條規定甚明。又認定
    不利於被告之事實，須依積極證據，苟積極證據不足為不利
    於被告事實之認定時，即應為有利於被告之認定，更不必有
    何有利之證據，最高法院30年度上字第816 號著有判決足資
    參照。再社會秩序維護法第87條第1 款所謂「加暴行於人」
    ，固不以受有傷害為要件，惟仍須對於他人身體為施加暴行
    者，始足當之，此觀該款立法理由自明。
(二)移送意旨固認被移送人少年甲涉違反社會秩序維護法第87條
    第1 款加暴行於人之規定，惟被移送人少年甲於警詢時供稱
    ：伊持2支鐵棍係要交給另一被移送人甲○○防身用，伊並未
    持鐵棍砸車等語，並依證人即被害人蔡明儒、證人劉宜朋於
    警詢時均證稱：被移送人少年甲係持鐵棍毀損劉宜朋所有車
    輛之擋風玻璃、側面玻璃、後面玻璃、左前車頭等處等語，
    顯見被移送人少年甲僅係基於毀損系爭車輛之犯意而持鐵棍
    砸車，並無對被害人蔡明儒之人身有何施予暴行之情甚明。
    承上，被移送人少年甲上開所為並非對被害人蔡明儒等他人
    之身體為不法攻擊，自尚難推論被移送人少年甲有何施暴行
    於被害人之情，允無疑義。是本件移送資料尚不足證明被移
    送人少年甲有何違反社會秩序維護法第87條第1 款規定之行
    為，揆諸首揭說明，自應為被移送人少年甲不罰之諭知，爰
    裁定如主文第2項所示。　 　 
三、依社會秩序維護法第45條第2 項、第46條第1項、第87條第1
     款、第22條第3項前段，裁定如主文。 
中　　華　　民　　國　　110 　年　　4 　　月　26 　　日
　　　　　　　　　臺灣嘉義地方法院朴子簡易庭
                                  法　官  陳思睿
以上正本係照原本作成。
如不服本裁定，得於裁定書送達之翌日起5日內，以書狀敘述理
由，向本庭（嘉義市○○路000○0號）提出抗告。
中　　華　　民　　國　　110 　年　　4 　　月　26 　　日
                                  書記官  黃士祐